---
title: "Prise en main de R"
subtitle: "Exercice"
author: ""
date: ""
output:
  unhcrdown::docx_simple:
    toc: false
---


```{r setup, include=FALSE}
knitr::opts_chunk$set(echo = TRUE, warning = FALSE, message = FALSE)
extrafont::loadfonts(quiet = TRUE)
options(scipen = 999) # turn-off scientific notation like 1e+48
```

## Créer des vecteurs dans R

Pour créer des vecteurs, on utilise la fonction `c`, `c` est le diminutif de
**concatenate** qu'on utiliser pour concatener des objets de même nature ensmemble i.e chiffres ensemble, chaîne de caractère ensemble et booléen ensemble (`TRUE` et `FALSE`).

### Vecteur de booléen

```{r}
b <- c(TRUE, TRUE, FALSE)
b
```

### Vecteur de chaîne de caractère

```{r}
s <- c("a", "b", "unhcr")
s
```

### Vecteur de chaîne de caractère

```{r}
n <- c(1.2, 10, 0.5, 1e2)
n
```

### Opération sur vecteur

On peut ajouter un élément à chaque élément d'un vecteur

```{r}
n + 1
```

Ou faire d'autre opérations (multiplication, division, etc)

```{r}
n * 5
```


## Travail à faire: calcul de l'indice de masse corporelle

 L’indice de masse corporelle ou IMC est une grandeur qui permet d'estimer la corpulence d’une personne en fonction de sa taille et sa masse corporelle (Wikipedia).

$$
IMC = \dfrac{poids}{taille^2}
$$


Avec le $poids$ en **kilogramme** et la taille en **mètre**.

Dans un camps de refugié, un nutritioniste mesure la taille et poids de 5 personnes.


| **taille (cm)** | 174 | 181 | 169 | 157 | 210 |
|-------------|-----|-----|-----|-----|-----|
| **poids (kg)**  | 66  | 95  | 48  | 60  | 160 |


Calculer l'imc en utilisant le calcul vectoriel et en créant au préalable un vecteur `taille` puis un vecteur `poids`. Stocker le résultat dans un vecteur que vous nommerez `imc`.

PS: N'oubliez pas de créer un dossier, un projet `RStudio` et un script avec la solution pour répondre aux questions.
